最高法院民事裁定　　　　　　　　　　　　　　　　九十三年度台抗字第九０九號
　　抗告人　甲○○
　　　　　　乙○○
　　　　　　庚○○
　　　　　　丁○○
　　　　　　己○○
　　　　　　戊○○
右抗告人因與相對人丙○○等間請求所有權移轉登記事件，對於中華民國九十三年七
月九日台灣高等法院再審裁定︵九十三年度再字第二七號︶，提起抗告，本院裁定如
下：
    主  文
抗告駁回。
抗告訴訟費用由抗告人負擔。
    理  由
按第二審法院就該事件已為本案判決者，對於第一審法院之判決不得提起再審之訴，
民事訴訟法第四百九十六條第三項定有明文。又再審之訴，應於三十日之不變期間內
提起。前項期間，自判決確定時起算，判決於送達前確定者，自送達時起算；其再審
之理由發生或知悉在後者，均自知悉時起算。但自判決確定後已逾五年者，不得提起
，民事訴訟法第五百條第一項、第二項亦定有明文。本件抗告人係對於前訴訟程序一
、二、三審判決即中華民國八十一年六月八日台灣桃園地方法院八十年度訴字第六二
一號確定判決、八十一年十一月十六日台灣高等法院八十一年度上字第一二０六號確
定判決、八十二年三月二十六日最高法院八十二年度台上字第六四０號確定判決，以
有民事訴訟法第四百九十六條第一項第十三款之再審事由，向原法院提起再審之訴。
惟查台灣高等法院八十一年度上字第一二０六號判決係認抗告人之第二審上訴為一部
有理由、一部無理由，而分別為部分廢棄，部分駁回上訴之判決，依民事訴訟法第四
百九十六條第三項規定，抗告人對於台灣桃園地方法院八十年度訴字第六二一號第一
審判決自不得提起再審之訴。另抗告人於前訴訟程序對台灣高等法院八十一年度上字
第一二０六號第二審判決不服提起上訴後，經最高法院於八十二年三月二十六日以八
十二年度台上字第六四０號判決駁回其上訴，並於八十二年四月十日送達判決而確定
，此有送達證書附卷可稽︵最高法院八十二年度台上字第六三九、六四０號卷第一四
四至一四五頁︶。抗告人遲至九十三年三月十九日始向原法院提起本件再審之訴，顯
已逾民事訴訟法第五百條第二項但書所規定之五年期間，揆諸前開規定，亦難認其此
部分再審之訴為合法。原法院因認抗告人再審之訴為不合法，裁定予以駁回，經核於
法並無違背。抗告論旨，指摘原裁定不當，聲明廢棄，非有理由。又提起民事再審之
訴，應依民事訴訟法第七十七條之十七之規定預納裁判費，此為必須具備之合法要件
之一。本件抗告人向原法院提起再審之訴，因未繳納足額裁判費，原法院先裁定命抗
告人補繳其差額，並無不合。抗告人主張原法院既已裁定命其補繳裁判費，即不得再
以其再審之訴欠缺其他合法要件而駁回其再審之訴云云，顯有誤會，併此敘明。
據上論結，本件抗告為無理由。依民事訴訟法第四百九十五條之一第一項、第四百四
十九條第一項、第九十五條、第七十八條，裁定如主文。
中　　　華　　　民　　　國　　九十三　　年　　 十一 　　月　　 十八 　　日
                              最高法院民事第四庭
                                  審判長法官  吳　正　一
                                        法官  劉　延　村
                                        法官  劉　福　聲
                                        法官  黃　秀　得
                                        法官  黃　義　豐
      右正本證明與原本無異
                                              書  記  官
中　　　華　　　民　　　國　　九十三　　年　　 十一 　　月　　 三十 　　日
                                                                    Ｍ
